臺灣板橋地方法院交通事件裁定　　　　 96年度交聲字第406號
原處分機關　交通部公路總局臺北區監理所板橋監理站
異　議　人
即受處分人　甲○○
上列異議人因違反道路交通管理處罰條例案件，對於原處分機關
中華民國九十六年三月十四日所為之處分（原處分案號：板監裁
字裁四一- ＡＩＫ一○三三九九號），聲明異議，本院裁定如下
：
    主  文
原處分撤銷。
甲○○不罰。
    理  由
一、原處分意旨略以：異議人即受處分人於民國九十四年五月二
    十五日十八時十九分因所有Ｐ九三- 五五五號重型機車，在
    臺北市○○路與市○路路口經臺北市政府警察局信義分局以
    第ＡＩＫ一○三三九九號違反道路交通管理處罰條例第十二
    條第一項第七款「領有號牌不依規定位置懸掛」，為警當場
    製單舉發，經原處分機關函請舉發機關調查結果，仍認受處
    分人有上開不依規定位置懸掛號牌之違規行為，原處分機關
    乃依道路交通管理處罰條例第十二條第一項第七款及第二項
    、道路交通安全規則第十一條第一項第三款規定，裁處罰鍰
    新臺幣捌仟柒佰元，並吊銷牌照，罰鍰限於九十六年四月十
    三日前繳納，牌照限於九十六年四月十三日前繳送，並註明
    上開罰鍰逾期不繳納及牌照逾期不繳送之處分。
二、異議意旨略以：異議人車輛之號牌角度非員警開單時所攝照
    片上所示，其號牌角度是經由該員警手動調整後的角度，並
    進行拍照開單舉發，異議人告知該員警其所舉發與原本事實
    不符，但員警不予理會，且該員警以異議人如不簽名認罪，
    即呼叫下一個路口員警攔下等威嚇之語，於ＡＩＫ一○三三
    九九號通知單簽名，但簽名後並未收受通知單，異議人不服
    處分，爰依法聲明異議等語。
三、按汽車已領有號牌而未懸掛或不依指定位置懸掛者，處汽車
    所有人三千六百元以上一萬零八百元以下罰鍰，並吊銷牌照
    ，道路交通管理處罰條例第十二條第一項第七款、第二項、
    分別定有明文。次按汽車號牌懸掛位置，除原設有固定位置
    外，應依左列規定懸掛固定：三、機器腳踏車及拖車號牌每
    車一面，應正面懸掛於車輛後端之明顯適當位置；汽車號牌
    不得變造損毀、塗抹或黏貼其他材料、加裝邊框或霓虹燈、
    裝置旋轉架、顛倒懸掛或以安裝其他器具之方式使不能辨認
    其牌號，並不得以他物遮蔽，如有污穢，致不能辨認其牌號
    時，應洗刷清楚，為道路交通安全規則第十一條所明定。查
    道路交通管理處罰條例經立法院三讀修正後，固於九十四年
    十二月二十八日經總統公布，並自九十五年七月一日開始施
    行，惟其中第十二條第一項第七款、第二項就第七款之牌照
    吊銷之規定均未修正，故就上開條文既無任何法律變更，自
    無新舊法比較之問題，換言之，應依裁判時之法論處，合先
    敘明。
四、經查：
    （一）異議人所有之車牌號碼Ｐ九三- 五五五號重型機車於
          九十四年五月二十五日下午六時十九分，在臺北市○
          ○路與市○路路口，因「號牌不依規定位置懸掛」之
          違規經警舉發，異議人不服舉發，向原處分機關陳述
          意見，原處分機關函請舉發單位查證，經舉發單位函
          覆，查據舉發員警證稱，當時異議人經員警攔查發現
          該車號牌未依規定位置懸掛，乃當場製單舉發，通知
          單第一聯交由異議人確認簽收，有臺北市政府警察局
          北市警交大字第ＡＩＫ一○三三九九號舉發違反道路
          交通管理事件舉發通知單、交通部公路總局臺北區監
          理所板橋監理站交通違規案件陳述書、臺北市政府警
          察局信義分局九十四年八月二十六日北市警信分交字
          第○九四三二五九三九○○號函各一件附卷可稽。
    （二）然查，異議人到庭辯稱：員警開罰單時，我的大牌是
          擺在正常的角度，警察開罰單時，把我的大牌往上扳
          ，扳到與地面平行，然後他才拍照，我當場異議這不
          是我平常的位置，警察制止我講話，他不理我當時提
          出的異議，繼續作他的事情等語；而本院傳喚員警吳
          偉忠到庭結證稱：「我沒有故意把他扳上去，我攔下
          他時它就是平行狀態，我後來扳他，是看他自己加裝
          的Ｌ型的鎖是否可以活動，但是它鎖的很緊，所以他
          的號牌是呈水平狀態」等語。經本院訊問當場告發之
          員警乙○○有無告發時之採證照片，其答稱當時沒有
          帶相機，所以沒有拍照等語（見本院九十六年五月三
          日訊問筆錄），是本件異議人甲○○所有之車牌號碼
          Ｐ九三- 五五五號重型機車，於九十四年五月二十五
          日下午六時十九分，在臺北市○○路與市○路路口，
          為警告發時其機車車牌之確切懸掛位置如何，因無任
          何採證照片本院自無法了解。異議人復執以：員警當
          時有向在快車道的同仁借相機拍照等語（見本院九十
          六年五月三日訊問筆錄第一至三頁），卻為證人吳偉
          忠所不否認，則本件異議人所騎乘機車其牌照之確實
          位置是否如舉發員警所述未依規定位置懸掛，實值懷
          疑。
    （三）綜上，本件因舉發機關無法提出任何採證照片供本院
          查證，復查無其他具體事證足資供本院證明異議人即
　　　　　受處分人確有原舉發機關所裁罰之違規行為，本院尚
　　　　　難僅憑員警片面之詞，遽認異議人所有之車輛號牌不
　　　　　依規定位置懸掛。本件異議為有理由，原處分應予撤
　　　　　銷，另諭知異議人即受處分人不罰。
據上論斷，應依道路交通案件處理辦法第二十條前段，裁定如主
文。
中　　華　　民　　國　 　96　　年　   5　　月　　9　　日
                    　　交通法庭法　官　胡堅勤
上列正本證明與原本無異。
如不服本裁定，應於送達後五日內向本院提出抗告狀。
　                                 書 記 官 　梁  宜  庭
中　　華　　民　　國　　 96　　年　　5 　　月　　9　　日
